【裁判字號】    97,易,903
【裁判日期】    971112
【裁判案由】    妨害自由
【裁判全文】
臺灣屏東地方法院刑事判決               97年度易字第903號
公  訴  人  臺灣屏東地方法院檢察署檢察官
被      告  丙○○
                      之11
上列被告因妨害自由案件，經檢察官提起公訴（97年度偵字第40
82號），被告於本院準備程序就被訴事實為有罪之陳述，經合議
庭裁定由受命法官獨任進行簡式審判程序，並判決如下：
    主  文
丙○○犯恐嚇危害安全罪，處拘役肆拾日，如易科罰金，以新臺
幣壹仟元折算壹日。緩刑貳年，並應向被害人乙○○支付總數額
新臺幣捌萬捌仟元之損害賠償，除已於民國九十七年十月十五日
支付之新臺幣壹萬伍仟元、已於九十七年十月二十二日支付之新
臺幣伍仟元外，餘新臺幣陸萬捌仟元應自九十七年十一月起，於
每月十五日前支付新臺幣伍仟元，並於九十八年十一月十五日前
支付新臺幣捌仟元，至總數額全部支付完畢為止，如有一期未履
行，視為全部到期。
    事  實
一、丙○○基於單一之恐嚇犯意，接續於民國97年4 月27日21時
    58分、22時8 分、23時7 分、23時15分，在其臺南市○區○
    ○里○○路○段61號6 樓之11住處，以其所有門號00000000
    00號行動電話撥打至由乙○○使用之門號0000000000號行動
    電話共4 次，向乙○○恫稱：「有人看妳不爽、如果妳這樣
    講嘰嘰歪歪、我就叫人把妳帶到明哥面前好好服侍明哥」等
    語，以此等加害自由之事恐嚇乙○○，使乙○○心生畏懼，
    致生危害於安全。
二、案經乙○○訴由屏東縣政府警察局屏東分局報告臺灣屏東地
    方法院檢察署檢察官偵查起訴。
    理  由
一、按簡式審判程式之證據調查，不受刑事訴訟法第159 條第1
    項所定：「被告以外之人於審判外之言詞或書面陳述，不得
    作為證據。」之限制，此見同法第273 條之2 亦規定甚明。
    是本件證人即告訴人乙○○於警詢時之陳述，雖屬被告以外
    之人於審判外所為之陳述，然依照前開法律規定，亦得作為
    證據，先予敘明。
二、上開犯罪事實，業據被告丙○○於偵訊及本院審理時坦承不
    諱，核與證人即告訴人乙○○於警詢之指述相符（見警卷第
    6 至8 頁），另有門號0000000000號登記人資料、門號0000
    000000號通聯記錄查詢資料各1 紙附卷足證（見警卷第11、
    12頁），俱徵被告前揭不利於己之自白與事實相符，其犯行
    堪予認定，應依法論科。
三、核被告丙○○所為，係犯刑法第305 條之恐嚇危害安全罪。
    被告撥打恐嚇電話予告訴人之次數雖達4 次，惟密集發生於
    97年4 月27日21時至23時間，恐嚇之對象亦同屬一人，則其
    行為係於密切接近之時地實施，侵害同一之法益，各行為之
    獨立性極為薄弱，依一般社會健全觀念，在時間差距上，難
    以強行分開，在刑法評價上，以視為數個舉動之接續施行，
    合為包括之一行為予以評價，較為合理，為包括一罪之接續
    犯；公訴人認被告上開恐嚇行為應予分論併罰，尚有未恰。
    爰審酌被告之健康情況不佳，有國立臺灣大學醫學院附設醫
    院急診病歷、臺北市立聯合醫院和平院區急診病歷影本1 份
    在卷可稽（見本院卷第20至49頁），其因而情緒低落，致於
    偶然機會下空言恫嚇素昧平生之告訴人，致告訴人身心所受
    影響匪淺，惟其於偵審中能坦承不諱，深表悔悟，並試圖賠
    償告訴人所受損害，犯後態度尚佳，暨其生活狀況、品性、
    智識程度等一切情狀，量處如主文所示之刑，並諭知易科罰
    金之折算標準。又被告前因故意犯罪受有期徒刑以上刑之宣
    告，執行完畢或赦免後，5 年以內未曾因故意犯罪受有期徒
    刑以上刑之宣告，此有臺灣高等法院被告前案紀錄表在卷可
    稽，其因一時失慮致罹刑典，且犯罪後已知悔悟，坦承犯行
    ，復願分期賠償新臺幣（下同）8 萬8,000 元予告訴人，經
    此教訓，應知所警惕而無再犯之虞，再參以告訴代理人即告
    訴人之母甲○○於本院審理中陳稱：若被告依約給付損害賠
    償，願意與被告和解而不再追究等語（見本院卷第53頁左面
    ），及公訴人亦同意求處被告緩刑，本院因認對被告所宣告
    之刑，以暫不執行為適當，爰依刑法第74條第1 項第1 款併
    予宣告緩刑2 年，以啟自新；復斟酌本案犯罪情節，為確保
    和解條件之履行，乃依刑法第74條第2 項第3 款規定，諭知
    被告應向告訴人乙○○支付總數額8 萬8,000 元之損害賠償
    ，除已於97年10月15日、10月22日分別匯款支付予告訴代理
    人甲○○之1 萬5,000 元、5,000 元外，餘6 萬8,000 元應
    自97年11月起，於每月15日前支付5,000 元，並於98年11月
    15日前支付8,000 元，至總數額全部支付完畢為止，如有一
    期未履行，視為全部到期，另依刑法第74條第4 項規定，得
    為民事強制執行名義。又依刑法第75條之1 第1 項第4 款規
    定，若被告違反上開本院所定負擔情節重大，足認原宣告之
    緩刑難收其預期效果，而有執行刑罰之必要者，得撤銷其緩
    刑宣告，附此敘明。
據上論斷，應依刑事訴訟法第299 第1 項前段、第273 條之1 第
1 項，刑法第305 條、第41條第1 項前段、第74條第1 項第2 款
、第2 項第3 款，刑法施行法第1 條之1 第1 項、第2 項前段，
判決如主文。
本案經檢察官劉文賓到庭執行職務。
中    華    民    國    97    年    11    月    12    日
                  刑事第三庭    法  官  李珮妤
以上正本證明與原本無異。
如不服本判決應於收受判決後10日內向本院提出上訴書狀，並應
敘述具體理由；其未敘述上訴理由者，應於上訴期間屆滿後20日
內向本院補提理由書（均須按他造當事人之人數附繕本）「切勿
逕送上級法院」。
中    華    民    國    97    年    11    月    12    日
                                書記官  劉淑蓉
附錄本案論罪科刑法條：
中華民國刑法第305條
（恐嚇危害安全罪）
以加害生命、身體、自由、名譽、財產之事，恐嚇他人致生危害
於安全者，處2 年以下有期徒刑、拘役或3 百元以下罰金。


司法院資訊處製作；財團法人民間司法改革基金會備份。
